最高法院刑事判決                              八十八年度台上字第五四一三號
    上訴人  台灣高等法院檢察署檢察官
    被  告  甲○○
右上訴人因被告違反麻醉藥品管理條例案件，不服台灣高等法院中華民國八十六年八
月二十一日第二審更審判決（八十六年度上更(一)字第六三六號，起訴案號：前台灣台
北地方法院士林分院檢察署八十四年度偵字第三一○三、三六二六號），提起上訴，
本院判決如左：
    主  文
原判決撤銷，發回台灣高等法院。
    理  由
本件原判決以：公訴意旨略稱，被告甲○○基於概括犯意，於民國八十三年間在台北
市○○○路郵局前，或使用呼叫器聯絡，以一小包新台幣（下同）一千元之價格，多
次販賣安非他命予潘正忠；並於同年二月間在台北市○○○路昌吉街口，以二百元一
小包之價格販賣安非他命予葉佳添，認被告涉犯修正前麻醉藥品管理條例第十三條之
一第二項第一款非法販賣化學合成麻醉藥品罪嫌云云。經審理結果，以不能證明被告
犯罪，因而維持第一審諭知無罪之判決，固非無見。
惟按審理事實之法院，對於被告之犯罪證據，應從各方面詳予調查，以期發見真實，
苟非調查之途徑已窮，而被告之犯罪嫌疑仍屬不能證明，要難遽為無罪之判決。又按
證人之陳述縱有前後不符之情形，法院仍應綜合全案卷證，予以斟酌取捨，用資判斷
究竟何者為可採，非謂一有不符或矛盾，即應認其全部均為不可採信。依卷內資料，
證人葉佳添、潘正忠、王進祥（檢察官移送併辦部分）均曾多次指證向被告購買安非
他命；而被告於第一審及原審法院前審調查時亦曾供承：「我幫他（指潘正忠）調過
一次安（指安非他命）」、「是王（進祥）無時間買（安非他命），他託我向（綽號
）豬屎（者）買」、「合買較便宜，所以我才打電話給他（指王進祥），我幫他買有
三次……我去買後，再送到他家」（見一審卷第一三一、一三二頁、第一六○頁背面
）、「他們（指葉佳添、潘正忠、王進祥等）沒有（買安非他命的）門路，所以來找
我」（見上訴卷第五十二頁）等語，則各該證人所為有關伊等支付價金，而自被告處
取得安非他命之陳述，與被告上開供詞是否得以相互利用、補強，而使被告之犯罪事
實獲得確信，自應詳加審認推求。原審未予究明，僅以證人葉佳添、潘正忠之供詞前
後不一，即全部不予採取而為有利於被告之判決，難謂已符採證法則。檢察官上訴意
旨指摘原判決不當，非無理由，應認仍有發回更審之原因。
據上論結，應依刑事訴訟法第三百九十七條、第四百零一條，判決如主文。
中      華      民      國    八十八    年      九      月    二十三    日
                              最高法院刑事第四庭
                                  審判長法官  黃  劍  青
                                        法官  劉  敬  一
                                        法官  林  增  福
                                        法官  邵  燕  玲
                                        法官  張  清  埤
      右正本證明與原本無異
                                              書  記  官
中      華      民      國    八十八    年      九      月    二十九    日
